【裁判字號】    98,訴,3612
【裁判日期】    981130
【裁判案由】    毒品危害防制條例
【裁判全文】
臺灣臺中地方法院刑事判決              98年度訴字第3612號
公  訴  人  臺灣臺中地方法院檢察署檢察官
被      告  甲○○
                    （另案於臺中監獄執行中）
上列被告因違反毒品危害防制條例案件，經檢察官提起公訴（98
年度毒偵字第3611號），被告於本院準備程序中就被訴之事實為
有罪之陳述，經本院合議庭裁定由受命法官獨任進行簡式審判程
序審理，判決如下：
    主      文
甲○○施用第一級毒品，處有期徒刑柒月。又施用第二級毒品，
處有期徒刑肆月。應執行有期徒刑拾月。
    事實及理由
壹、程序方面
    刑事訴訟法第273條之1第1 項規定除被告所犯為死刑、無期
    徒刑、最輕本刑為3 年以上有期徒刑之罪或高等法院管轄第
    一審案件者外，於審判期日前之程序進行中，被告先就被訴
    事實為有罪之陳述時，審判長得告知被告簡式審判程序之旨
    ，並聽取當事人、代理人、辯護人及輔佐人之意見後，裁定
    進行簡式審判程序。查本案被告甲○○被訴違反毒品危害防
    制條例案件，非前開不得進行簡式審判程序之案件，經被告
    於本院審理時就被訴之事實為有罪之陳述，且經本院告知被
    告簡式審判程序之旨，聽取被告及檢察官之意見後，爰依刑
    事訴訟法第273 條之1第1項規定裁定改依簡式審判程序審判
    之，先予敘明。
貳、實體方面
一、犯罪事實：
（一）甲○○前於民國89年間，因施用毒品案件，經本院裁定令
      入勒戒處所觀察、勒戒後，因認有繼續施用毒品之傾向，
      復經本院裁定令入戒治處所施以強制戒治，而於90年1月5
      日因停止其處分出監，於90年3 月23日期滿執行完畢，復
      於90年3 月26日經臺灣臺中地方法院檢察署檢察官以90年
      度戒毒偵字第168 號為不起訴處分確定；又於90年間因施
      用毒品案件，再經本院裁定令入戒治處所施以強制戒治，
      嗣於91年2 月27日因停止強制戒治處分出監，該強制戒治
      處分則於91年5月1日期滿執行完畢，並經臺灣板橋地方法
      院檢察署檢察官以90年度毒偵字第2357號提起公訴，經本
      院以90年度易字第2091號判決判處有期徒刑8 月確定，與
      另犯販賣毒品案件，經臺灣高等法院臺中分院90年度上訴
      字第27號判決判處有期徒刑8年確定，上開2罪經臺灣高等
      法院臺中分院裁定合併定應執行有期徒刑8年6月確定，現
      仍在執行中（本件不構成累犯）。
（二）詎甲○○猶未悛悔警惕，明知海洛因、甲基安非他命係毒
      品危害防制條例所列之第一、二級毒品，不得施用及持有
      ，仍於強制戒治執行完畢釋放後5 年內再因施用毒品案件
      ，經本院判處有期徒刑8 月確定後，復基於施用第一級毒
      品海洛因（下稱海洛因）及第二級毒品甲基安非他命（下
      稱甲基安非他命）之各別犯意，而於98年7月25日下午5時
      許，在臺中縣潭子鄉○○路○段293號住處內，先將甲基安
      非他命以玻璃球燒烤方式施用甲基安非他命1 次；之後再
      以將海洛因摻入香菸方式施用海洛因1次。嗣於98年7月28
      日下午6 時10分許，在上開住處內，為警持臺中地院核發
      之搜索票搜索查獲，並於同日經甲○○同意採其尿液檢驗
      ，鑑驗結果呈嗎啡及甲基安非他命陽性反應，而悉上情。
（三）案經臺中縣警察局豐原分局報告臺灣臺中地方法院檢察署
      檢察官偵查起訴。
二、上開犯罪事實，業經被告甲○○於本院準備程序時坦承不諱
    ，且被告同意於前開時間採集之尿液經送驗，結果呈海洛因
    之代謝物嗎啡陽性反應乙節，復有詮昕科技股份有限公司98
    年8 月12日濫用尿液檢驗報告、臺中縣警察局採集尿液送驗
    代號與真實姓名對照表各1 份在卷可稽，是其確有於如犯罪
    事實欄所載之時、地施用海洛因、甲基安非他命各1 次之犯
    行至明。故被告前開自白核與事實相符，堪予採信。本案事
    證已臻明確，被告犯行洵堪認定，應依法論科。
三、按觀察、勒戒或強制戒治執行完畢釋放後，5 年內再犯施用
    第一、二級毒品之罪者，檢察官應依法追訴，毒品危害防制
    條例第23條第2 項定有明文；次按修正毒品危害防制條例就
    施用毒品者，僅於「初犯」及「5 年後再犯」二種情形，有
    其追訴條件之限制，即須於初犯經觀察、勒戒或強制戒治釋
    放後，5 年內均無施用毒品之行為，始能認其前所實施之觀
    察、勒戒或強制戒治已足遮斷毒癮，而得於5 年後再犯時，
    再予適用初犯之規定，重行觀察、勒戒等程序；倘5 年內已
    經再犯，被依法追訴處罰，縱其第3次（或第3次以上）施用
    毒品之時間在初犯釋放5年以後，即與「5年後再犯」之情形
    有別，且因已於「5 年內再犯」，顯見其再犯率甚高，原實
    施觀察、勒戒或強制戒治，已無法收其實效，而無5 年戒斷
    期之存在，自無再經觀察、勒戒及強制戒治之必要，應由檢
    察官逕行起訴；最高法院著有95年度台非字第59號判決、95
    年度台非字第65號判決意旨可供參照。查本件被告有如犯罪
    事實欄所載之觀察、勒戒及強制戒治等情，此有臺灣高等法
    院被告前案紀錄表在卷可稽，是被告於90年3 月23日強制戒
    治執行完畢後5 年內，復於90年間既仍因有施用毒品犯行，
    經法院以90年度易字第2091號判決判處有期徒刑8 月確定，
    依諸前開條例規定及最高法院判決意旨，因被告在觀察勒戒
    、強制戒治執行完畢釋放後之5 年內，業有施用毒品之行為
    ，則被告本次於98年7月25日下午5時許所為之施用毒品之行
    為，即與5 年後再犯之情形有別，無再經觀察、勒戒或強制
    戒治之必要，應由檢察官逕行起訴，附此敘明。
四、核被告甲○○所為，係犯毒品危害防制條例第10條第1 項之
    施用第一級毒品罪及同條第2 項之施用第二級毒品罪。其施
    用第一、二級毒品前持有第一、二級毒品之低度行為經施用
    之高度行為所吸收，均不另論罪。被告所犯施用第一級毒品
    罪及施用第二級毒品罪間，犯意各別，行為互殊，應予分論
    併罰。爰審酌被告有如事實欄所示之多項前科，且有施用毒
    品而經觀察、勒戒、強制戒治及執行刑罰之紀錄，有上開前
    案紀錄表可參，詎其猶未悛悔警惕，再犯本案施用第一級毒
    品之罪，顯未因前所受之觀察、勒戒、強制戒治及刑罰執行
    而決心改過，矯正其行，自制力亦顯不佳；再者，被告施用
    毒品不但足以導致精神障礙、性格異常，甚至造成生命危險
    ，戕害個人身心健康，對社會治安可能之危害程度非輕，並
    斟酌其施用第一、二級毒品之次數及犯罪後坦承犯行，態度
    尚佳等一切情狀，各量處如主文所示之刑，並定其應執行之
    刑，以示儆懲。
據上論斷，應依刑事訴訟法第273條之1第1項、第299條第1 項前
段，毒品危害防制條例第10條第1項、第2項，刑法第11條前段、
第51條第5款，判決如主文。
本案經檢察官乙○○到庭執行職務。
中    華    民    國    98    年    11    月    30    日
                  刑事第四庭  法  官  潘曉玫
以上正本證明與原本無異。
如不服本判決應於收受判決後10日內向本院提出上訴書狀，並應
敘述具體理由；其未敘述上訴理由者，應於上訴期間屆滿後20日
內向本院補提理由書（均須按他造當事人之人數附繕本）「切勿
逕送上級法院」。
                              書記官  張齡方
中    華    民    國    98    年    11    月    30    日
附錄本案論罪科刑法條全文：
毒品危害防制條例第十條
施用第一級毒品者，處六月以上五年以下有期徒刑。
施用第二級毒品者，處三年以下有期徒刑。


司法院資訊處製作；財團法人民間司法改革基金會備份。
